【裁判字號】    99,小上,17
【裁判日期】    990531
【裁判案由】    請求返還借款
【裁判全文】
臺灣屏東地方法院民事裁定              99年度小上字第17號
上  訴  人  乙○○
被 上 訴人  甲○○
上列當事人間請求返還借款事件，上訴人對於中華民國99年3 月
19日本院屏東簡易庭99年度屏小字第24號第一審判決提起上訴，
本院裁定如下：
    主  文
上訴駁回。
第二審訴訟費用新台幣壹仟伍佰元由上訴人負擔。
    理  由
一、本件被上訴人依消費借貸之法律關係，請求上訴人給付其新
    台幣（下同）76,000元，及自支付命令送達翌日（即民國98
    年12月16日）起至清償日止，按週年利率百分之5 計算之利
    息，原審為被上訴人全部勝訴之判決，並依職權宣告假執行
    。上訴人聲明不服提起上訴，依其上訴狀之記載，略謂：原
    審僅採信被上訴人之主張，而不採信上訴人所為抗辯，認為
    上訴人所言全係臨訟矯飾之詞，非與事實相符，又以證人王
    宏民與上訴人係男女朋友關係，不無迴護上訴人而有虛飾之
    可能，因認其證言亦難憑信。惟依常理，若非故意違法或有
    意迴避法律之制裁，不會刻意記憶行為之時間及地點，上訴
    人無法明確告知時間及地點，足以表示上訴人並無故意違法
    或有意迴避法律制裁之情事，事實上，倘令被上訴人與證人
    王宏民對質，即可清楚孰是孰非，上訴人是否臨訟矯飾，證
    人王宏民是否迴護上訴人，亦可明瞭。爰請求傳喚被上訴人
    及證人王宏民到庭對質，以瞭解事實真相，再作適法之判決
    云云。
二、按對於小額程序第一審判決之上訴，非以其違背法令為理由
    ，不得為之；上訴狀內應記載上訴理由，表明下列各款事項
    ：一、原判決所違背之法令及其具體內容。二、依訴訟資料
    可認為原判決有違背法令之具體事實，民事訴訟法第436 條
    之24第2 項及第436 條之25定有明文。又所謂判決違背法令
    ，依民事訴訟法第436 條之32第2 項準用同法第468 條、第
    469 條第1 款至第5 款規定，係指判決不適用法規或適用不
    當，或有同法第469 條第1 款至第5 款所列當然違背法令之
    情形。當事人提起上訴，如依民事訴訟法第468 條規定，以
    小額程序第一審判決有不適用法規或適用法規不當為上訴理
    由時，其上訴狀或理由書應有具體之指摘，並揭示該法規之
    條項或其內容，若係成文法以外之法則，應揭示該法則之旨
    趣，倘為司法院解釋或最高法院之判例，則應揭示該判解之
    字號或其內容，如依民事訴訟法第469 條第1 款至第5 款所
    列事由提起上訴者，其上訴狀或理由書應揭示合於該條款之
    事實，上訴狀或理由書如未依此項方法表明者，即難認為已
    對小額程序第一審判決之違背法令有具體之指摘，其上訴自
    難認為合法（最高法院71年台上字第314 號判例意旨參照）
    。經查：本件上訴人對於小額程序第一審判決提起上訴，核
    其上訴狀所載，僅係就原審取捨證據及認定事實之職權行使
    ，指摘其為不當，並就依民事訴訟法第436 條之28規定不得
    提出新攻擊或防禦方法之第二審程序，請求傳喚證人王宏民
    到場與被上訴人對質，而未具體指出原判決違背何等法規，
    揆諸前揭說明，其上訴自難認為合法。
三、據上論結，本件上訴為不合法，依民事訴訟法第436 條之32
    第1 項、第2 項、第436 條之19第1 項、第444 條第1 項前
    段、第95條、第78條，裁定如主文。
中    華    民    國    99    年    5     月    31    日
                  民事第一庭    審判長法  官  孫國禎
                                      法  官  潘  快
                                      法  官  春生
正本係照原本作成。
本裁定不得抗告。
中    華    民    國    99    年    5     月    31    日
                                      書記官  蘇雅慧

司法院資訊處製作；財團法人民間司法改革基金會備份。
